---
title: "Statisztikai programcsomagok tudása"
author: "Abari Kálmán"
date: '2022. 01. 27.'
output: html_document
---

```{r setup, include=FALSE}
knitr::opts_chunk$set(echo = TRUE, message = FALSE)
```

A [Revolutions](http://blog.revolutionanalytics.com/2014/08/comparing-the-statistical-capabilities-of-software-packages.html) blogon megjelent táblázatban 5 statisztikai programcsomagot vetettek össze abból a szempontból, hogy 57 statisztikai eljáráscsoportból összesen hányat tudunk az adott programcsomaggal végrehajtani. Az [eredeti táblázat itt](http://stanfordphd.com/Statistical_Software.html) jelent meg, és a 2013 végi adatokat tükrözi. A táblázat alapján rajzoljunk oszlopdiagramot!

```{r}
# Beolvasás
d <- read.table(file = "adat/stat_packages.csv", strip.white = T,
                sep=";", header=T, quote="", comment.char="")
str(d) # szerkezet
# adatmanipuláció a rajzoláshoz
stat <- sapply(d[-1], function(x) sum(x != ""))
df <- data.frame(PACKAGE=names(stat), NUM=stat)
df$PACKAGE <- factor(df$PACKAGE, 
                     levels=c("R", "MATLAB", "SAS", "STATA", "SPSS"))
```

A teljes táblázat:

```{r}
knitr::kable(d)
```

Az oszlopdiagram megrajzolása:

```{r barplot}
library(ggplot2)
library(ggthemes)
library(RColorBrewer)
p <- ggplot(data=df, mapping=aes(x=PACKAGE, y=NUM)) +
  geom_col(col="black", fill=brewer.pal(n=5, name="Dark2")) + 
  labs(title="A statisztikai programok tudása 2013-ban", 
       x=NULL, y="Statisztikai eljárások száma") +
  geom_text(aes(label=NUM), vjust=-0.6) +
  coord_cartesian(ylim = c(0, 65)) +
  theme_stata()
    
# ggsave(plot=p, file="stat_packages.png", width=5, height=4)
p
```